Élcio Nascimento Rodrigues

Rua São Pedro, 1160 Apto: 11 Bairro: Planalto - Caxias do Sul - RS CEP: 95070-290 (054) 9 9980-4500 elcio.rodoviario@gmail.com Data de Nascimento: 27/07/78 - solteiro Cadastro Pamcary RG:7062175257 SSP-RS CPF:917.989.570-00 Mãe: Amália Nascimento Rodrigues

OBJETIVO

Motorista - Habilitação: **AE**

Disponibilidade para residir em outra cidade.

Colaborar em um ambiente de trabalho onde possa, colocar em prática meus conhecimentos e experiência em favor da empresa na qual viso integrar, objetivando sempre o benefício e o crescimento da instituição, com oportunidade de desenvolvimento profissional.

EXPERIÊNCIAS

MOTORISTA - Fox Signs do Brasil

Realizo viagens com caminhão baú transportando produtos para impressão digital nos estados do Rio Grande do Sul, Santa Catarina, Paraná, Mato Grosso do Sul e São Paulo. Período: Julho 2015 ao presente

MOTORISTA - Lifetur Agência de Turismo LTDA

Realizava o transporte de (Times de Futebol com suas delegações) com ônibus rodoviário no Rio Grande do Sul e Santa Catarina para torneios de futebol. Bandas de shows para eventos e o transporte de alunos universitários para a Capital Porto Alegre. Período: Março 2015 a Junho 2015

MOTORISTA - Viação Santa Tereza de Caxias do Sul

Realizava o transporte público urbano de passageiros com ônibus articulado, dentro do município cumprindo linhas e horários determinados pela empresa, auxiliava no embarque e desembarque de pessoas com mobilidade reduzida, através de elevadores que existem nos veículos. Período: Dezembro 2013 a Fevereiro 2015

MOTORISTA - Expresso Caxiense S/A

Realizava o transporte rodoviário de passageiros com linhas intermunicipais ligando a Serra Gaúcha com a capital Porto Alegre, também era motorista (emprestado) em algumas situações para a empresa do mesmo Grupo (Penha), e realizava linhas interestaduais entre Rio Grande do Sul, Santa Catarina e Paraná, sempre auxiliando e atendendo diretamente o cliente no embarque, desembarque, acomodação de bagagens e despachos de encomendas nas estações rodoviárias. Período: Outubro 2012 a Outubro 2013

MOTORISTA - Serra Azul Turismo LTDA

Realizava o transporte de passageiros (lojistas) com ônibus rodoviário do Rio Grande do Sul para realizar compras em atacados nos estados de São Paulo (Brás), Paraná, Santa Catarina e Minas Gerais. Atendendo diretamente os clientes como apresentação das lojas, identificando suas bagagens e realizando serviço de bordo além de dirigir. Nessas viagens sempre são dois condutores. Período: Agosto 2011 a Março 2012

MOTORISTA - Servicarga Transportes e Serviços LTDA

Realizava o transporte de chassi de São paulo-SP para Caxias do Sul-RS com carreta prancha. Mas não era o motorista fixo da carreta, e sim o que fazia (par, dupla) com o motorista permanente do veículo, para atender as cargas de urgências. Quando não tinha viagens de urgências, transportava os ônibus novos da fábrica até o cliente final por todo o Brasil e Uruguai. Período: Julho 2008 a Julho 2011

FORMAÇÃO ACADÊMICA

Ensino Médio - Completo

CURSOS COMPLEMENTARES

Formação de Instrutor Especializado, válido pelo Detran-PR em:

Transporte Coletivo de Passageiros
Transporte de Produtos Perigosos
Transporte de Cargas Indivisíveis
Transporte de Escolar
Transporte de Emergência
Centec Conesul - Curitiba - PR

- Curso de Instrutor de Trânsito, válido pelo Detran-RS - Universidade De Caxias Do Sul - RS

Cursos de Condutor, válidos e inseridos na Habilitação:

- Condutor de Transporte Coletivo de Passageiros SEST SENAT
- Condutor de Transporte de Produtos Perigosos SEST SENAT
- Condutor de Transporte de Cargas Indivisíveis SEST SENAT
- Condutor de Transporte de Emergência SEST SENAT
- Condutor de Transporte de Escolar SEST SENAT
- Exerce Atividade Remunerada
- Curso NR-20 Básico Segurança e Saúde no Trabalho com Inflamáveis e Combustíveis INBRAEP
- Curso RT Responsável Técnico em Transporte de Cargas SEST SENAT
- Treinamento de Condução Prática, Segura e Econômica CENTRONOR / SCANIA Vacaria RS
- Treinamento Formação de Mão de Obra Carreteira CENTRONOR / SCANIA Vacaria -RS
- Curso Gestão de Pneus SEST SENAT
- Curso Educação para o Trânsito SEST SENAT
- Curso Liderança de Equipes, Premissas e Práticas FABET / FATTEP Concórdia SC
- Curso Gestão de Combustível SEST SENAT
- Treinamento de Relacionamento Humano e Segurança para Motoristas VISATE / SEST SENAT
- Informática Básica, Windows, Word, Excel, Internet Topdown Informática / Caxias do Sul RS
- Curso de Direção Defensiva e Evasiva Escola de Pilotagem Bi-Campeão Rio de Janeiro RJ
- Curso de Motorista de Diretoria / Defensiva Evasiva Bodyguard Driving Training São Paulo SP
- Curso de Condução para Veículo Blindado Bodyguard Driving Training São Paulo SP